【裁判字號】    95,毒抗,36
【裁判日期】    950213
【裁判案由】    毒品危害防制條例
【裁判全文】
臺灣高等法院刑事裁定                  95年度毒抗字第36號
抗 告 人
即 被 告  甲○○
上列抗告人因違反毒品危害防制條例案件，不服台灣台北地方法
院94年度毒聲字第953號，中華民國94年12月12日第一審裁定（
聲請案號：台灣台北地方法院檢察署94年度聲觀字第786號）提
起抗告，本院裁定如下：
    主  文
抗告駁回。
    理  由
一、按犯毒品危害防制條例第10條之罪者，檢察官應聲請法院裁
    定，令被告入勒戒處所觀察、勒戒，其期間不得逾2月，毒
    品危害防制條例第20條第1項定有明文。
二、抗告意旨略以：被告從未施用毒品，警方查獲之MDMA藥丸係
    友人所送，並準備返還予友人即被警方查獲云云。
三、經查：
（一）被告即抗告人甲○○於民國94年4月初在台北市○○○路
      「ＤＪ舞廳」內施用第二級毒品MDMA（搖頭丸），於94年
      4月16日23時15分許，在台北市○○○路102號前為警查獲
      ，並扣得其持有之含第二級毒品MDMA成分之藥丸1顆之事
      實。業據被告於警訊及檢察官訊問時坦承不諱（見台灣台
      北地方法院94年毒偵字第1047號卷第9頁、第13頁、第32
      頁），並有當場在被告身上查獲之藥錠1顆扣案。經將該
      藥錠送請鑑定結果，含第二級毒品MDMA成分，驗餘淨重0.
      07公克，有臺北市政府警察局94年10月14日北市鑑毒字第
      393號鑑驗通知書附卷可按（見同上卷第48頁），足以佐
      證被告之自白核與事實相符。
（二）至被告經警採尿送鑑定之結果，雖呈MDMA陰性反應，有台
      灣檢驗科技股份有限公司出具之濫用藥物尿液檢驗報告在
      卷可參，然施用MDMA後可由尿液檢出之時限，依行政院國
      軍退除役官兵輔導委員會臺北榮民總醫院88年10月12日函
      覆稱：食用亞甲二氧基（MDMA）後，可由尿液檢出之時限
      ，會隨著個人食用的劑量及體質代謝速度不同而有所差異
      。根據國外文獻資料報導，服用50毫克之亞甲二氧基（MD
      MA）後，有百分之72之劑量會在72小時內檢測出來。資料
      顯示若要達到幻覺現象則需服用100毫克至150毫克以上，
      因此可推測尿液平均可檢出之時限將大於72小時，有上開
      函覆在卷可考。而上開檢驗結果，僅能證明被告於查獲前
      數日內未曾施用毒品，被告自白係於94年4月初某日施用
      第二級毒品MDMA，該檢驗結果，尚不足為有利之認定。
四、本件被告施用毒品犯行明確，堪以認定。原審法院因依檢察
    官之聲請，依據毒品危害防制條例第20條第1項及觀察勒戒
    處分執行條例第3條第1項規定，裁定將被告送勒戒處所觀察
    、勒戒，並無不當，被告抗告仍執前詞，否認施用毒品，為
    無理由，應予駁回。
四、據上論斷，應依刑事訴訟法第412條，裁定如主文。
中    華    民    國    95    年    2     月    13    日
                  臺灣高等法院刑事第十六庭
                              審判長法  官  葉騰瑞
                                    法  官  黃俊明
                                    法  官  趙功恆
以上正本證明與原本無異。
不得再抗告。
                                    書記官  孫佩琳
中    華    民    國    95    年    2     月    13    日


司法院資訊處製作；財團法人民間司法改革基金會備份。
